臺灣新北地方法院民事裁定
111年度亡字第90號
聲  請  人  臺灣新北地方檢察署檢察官（新股）

相  對  人  李兩好    籍設新北市○○區○○路000號0樓(新                          北○○○○○○○○)
上列聲請人聲請李兩好死亡宣告事件，本院裁定如下：
    主  文
一、准對失蹤人李兩好（女、民國0年0月00日生、身分證統一編
    號：Z000000000、最後設籍地址：新北市○○區○○路000號4樓
    ）為宣告死亡之公示催告。
二、該失蹤人應於本公示催告揭示於本院公告處或資訊網路之翌
    日起貳個月內，向本院陳報現尚生存，如不陳報，本院將宣
    告其為死亡。
三、無論何人，凡知該失蹤人之生死者，均應於上開時日以前，
    將其所知之事實，陳報本院。
    理  由
一、按失蹤人失蹤滿7年後，或失蹤人為80歲以上者，於失蹤滿3
    年後，法院得因利害關係人或檢察官之聲請，為死亡之宣告
    ，民法第8條第1、2項定有明文。次按法院准許宣告死亡之
    聲請者，應公示催告；公示催告之陳報期間，自揭示之日起
    應有6個月以上，但失蹤人滿百歲者，其陳報期間，得定為
    自揭示之日起2個月以上，家事事件法第156條第1、3項、第
    130條第5項定有明文。
二、聲請意旨略以：失蹤人李兩好（女、民國0年0月00日生、身
    分證統一編號：Z000000000、最後設籍地址：新北市○○區○○
    路000號4樓）現年102歲，因行方不明，自108年6月25日起
    經列為失蹤人口後，迄今已逾3年等語。
三、查聲請人主張相對人已滿百歲，且已失蹤逾3年等情，有新
    北○○○○○○○○111年6月28日新北中戶字第1115798552號函附失
    蹤人口系統-資料報表、戶籍登記申請書、戶籍資料、健保
    投保紀錄查詢、健保歷史投保紀錄查詢、新北市政府殯葬管
    理處111年6月8日新北殯館字第111525957號函、臺北市殯葬
    管理處111年6月14日北市殯儀二字第1113007105號函、新北
    市政府社會局111年6月10日新北社助字第11110532276號函
    、臺北市政府社會局北市社老字第1113094111號函、新北市
    中和區公所111年6月13日新北中社字第1112253388號函、内
    政部移民署111年6月7日移署資字0000000000號函、勞動部
    勞工保險局111年6月8日保普生字第11113026000號函在卷可
    稽；另有個人戶籍資料查詢結果、全國刑案資料查註表、在
    監在押記錄表、三親等資料查詢結果、104年度至110年度稅
    務電子閘門財產所得調件明細表、入出境資料連結作業、財
    團法人金融聯合徵信中心信用卡正附卡資訊、信用卡戶基本
    資訊彙總、個人任職董監事企業名錄、法務部健保資訊連結
    作業查詢紀錄、高額壽險資訊連結作業、公路監理資訊連結
    作業各1份在卷可憑；是堪信聲請人主張李兩好失蹤已逾法
    定期間等情為真正，其聲請核與前開條文相符，應予准許。
四、依家事事件法第156條第2項，裁定如主文。
中　　華　　民　　國　　111 　年　　10　　月　　21　　日
                   家事法庭     法  官　顏妃琇
以上正本係照原本作成。
如對本裁定抗告須於裁定送達後10日內向本院提出抗告狀。
中　　華　　民　　國　　111 　年　　10　　月　　21　　日
                                書記官　游立綸